【裁判字號】    92,交聲,1054
【裁判日期】    921226
【裁判案由】    違反道路交通管理處罰條例聲明異議
【裁判全文】
臺灣臺北地方法院交通事件裁定                  九十二年度交聲字第一０五四號
    原處分機關  交通部公路總局臺北區監理所板橋監理站
    聲明異議人
    即受處分人  甲○○  男  五.
右列受處分人因違反道路交通管理處罰條例案件，對於交通部公路總局臺北區監理所
板橋監理站中華民國九十二年七月二十五日所為之處分（原處分案號：板監違字第裁
四一—Ｃ00000000號），聲明異議，本院裁定如左：
        主  文
異議駁回。
        理  由
一、按汽車駕駛人停車時，在禁止臨時停車處所停車者，處新臺幣（下同）六百元以
    上一千二百元以下罰鍰，道路交通管理處罰條例第五十六條第一項第一款定有明
    文。
二、本件受處分人即異議人甲○○於九十二年四月二十九日上午十一時三十分許，在
    臺北縣新店市○○路三二八巷四二弄停車時，將車號ＧＮ—○一七七號自用小客
    車停放在路旁繪有紅色實線禁止臨時停車處，經臺北縣政府警察局新店交通分隊
    員警曾啟宗認為受處分人違反道路交通管理處罰條例第五十六條第一項第一款規
    定，逕行採證掣單舉發裁罰後，受處分人於到案日期前向原處分機關即交通部公
    路總局臺北區監理所板橋監理站提出申訴，經原處分機關請舉發單位即臺北縣政
    府警察局新店分局調查結果，仍認受處分人有前開違規行為，原處分機關乃依前
    揭道路交通管理處罰條例第五十六條第一項第一款規定於九十二年七月二十五日
    裁處九百元罰鍰。
三、訊據受處分人固不否認其於前揭時地停放車號ＧＮ—○一七七號自用小客車於繪
    有紅色實線禁止臨時停車處等情不諱，然仍矢口否認有任何違反道路交通管理處
    罰條例規定之行為，辯稱：前揭車輛停放現場係「公園與紅線」旁，並非後來新
    店分局函稱之「標有紅線」之地點，而伊停車處所實為公園畸零地，向為市民停
    放車輛處所，況該處再經會勘後，已經另行改繪成為「白色實線」之停車處所，
    本件應以「從新從輕」原則、證據消失，不予處罰云云。經查：
  (一)受處分人於前揭時地停放前開車輛時，係停放於當時繪製有「紅色實線」禁止臨
    時停車標線處等事實，業經受處分人於本院調查中坦承不諱（見本院九十二年十
    二月二十五日筆錄），且經證人即現場舉發員警曾啟宗結證屬實，並有現場舉發
    照片五幀附卷可稽。又禁止臨時停車標線，非僅禁止標線與中間標線、隔島間之
    區域停車，且禁止標線至路邊緣石間之區域停車，況由舉發照片標號三清晰可見
    ：前述車輛停放時，左前輪已經壓於紅色實線之上，非僅單純停放於紅線與公園
    圍牆旁等情，有該舉發照片可見，故受處分人辯稱：伊將車輛停放紅線與公園間
    之區塊空地並非禁止停車之區域云云，亦難採信。是本件受處分人停車於禁止臨
    時停車處之事實，堪以認定。
  (二)又按交通違規事件裁罰案件，性質上屬於交通行政主管機關本於職權就公法上具
    體事件所為之決定而對外直接發生法律效果之單方行政行為，參酌行政法院五十
    六年度判字第八一號判例意旨「本件原告行為時尚在舊所得稅法施行期間，實體
    上固應適用舊法，但被告官署稅捐稽徵程序開始於現行所得稅法令公布施行以後
    ，程序上即應是新法」，依行政「實體從舊，程序從新」原則，就實體法上之適
    用尚無比較新舊法問題。況本件係違反道路交通管理處罰條例第五十六條第一項
    第一款之規定，而該規定自受處分人前揭違規時間至本件裁處時，並無任何「法
    律修正」、或將「紅色實線」之禁止臨時停車標線效力變更之情形，僅係現場交
    通標誌之狀況變更，此與交岔路口交通號誌燈號變換之情相同，均屬「事實變更
    」，本無從新從輕原則適用之問題，更非證據已然不存，非謂舉發時路口號誌轉
    為綠燈，其紅燈違規情形即可不罰。受處分人辯稱：法律變更、證據不存云云，
    尚有誤會。
  (三)再受處分人另辯：該處向為汽車停放處所，且舉發時尚有多車同時停放云云，核
    與受處分人是否違規無涉，受處分人自不得以他人違規、以前均未經舉發，而認
    自己並未違法，上開所辯顯不足採。
  (四)綜上所述，原處分機關依道路交通管理處罰條例第五十六條第一項第一款規定裁
    處九百元罰鍰，核無不合。本件聲明異議為無理由，應予駁回。
據上論斷，應依道路交通案件處理辦法第十九條，裁定如主文。
中      華      民      國    九十二    年     十二     月    二十六    日
                          臺灣臺北地方法院交通法庭
                                    法  官  郭惠玲
如不服本裁定，應於裁定送達後五日內向本院提出抗告狀。
右正本證明與原本無異。
                                    書記官  鄭雅文
中      華      民      國    九十二    年     十二     月     三十     日


司法院資訊處製作；財團法人民間司法改革基金會備份。
